臺灣臺南地方法院刑事判決              100年度訴字第600號
公  訴  人  臺灣臺南地方法院檢察署檢察官
被      告  楊佳展
上列被告因違反毒品危害防制條例案件，經檢察官提起公訴（10
0年度毒偵字第835號），被告就被訴事實為有罪之陳述，本院合
議庭裁定由受命法官獨任進行簡式審判程序，判決如下：
    主  文
楊佳展施用第一級毒品，累犯，處有期徒刑壹年，扣案之注射針
筒支、電子磅秤壹台、夾鍊袋壹批、分裝匙壹支，均沒收；又
施用第二級毒品，累犯，處有期徒刑陸月，扣案之吸食器壹組、
分裝匙壹支，均沒收。應執行有期徒刑壹年月，扣案之注射針
筒支、電子磅秤壹台、夾鍊袋壹批、分裝匙壹支、吸食器壹組
，均沒收。
    事實及理由
一、犯罪事實：
  (一)楊佳展前於民國八十五、八十六年間因盜匪、販賣麻藥、吸
    食麻藥案件，經法院分別判處有期徒刑四年、四年、五月，
    並定應執行刑為有期徒刑八年確定，入監執行後，於八十九
    年十二月二十日縮刑期滿假釋出監，嗣於假釋期間因另犯下
    列案件而被撤銷假釋：(1)因槍砲案件，經臺灣高等法院臺南
    分院九十二年度上訴字第一三九九號判決判處有期徒刑二年
    ，併科罰金新臺幣十二萬元確定；(2)因竊盜案件，經本院九
    十二年度易字第一三九○號判決判處有期徒刑六月確定；(3)
    因施用毒品案件，經本院九十二年度毒聲字第一三○九號裁
    定送觀察勒戒後，認無繼續施用毒品之傾向，於九十二年十
    月二十七日執行完畢釋放出所；其復於五年內之九十二年十
    二月至九十三年五月間再犯施用第一、二級毒品案件，經本
    院九十三年度訴字第七一三號判決各判處有期徒刑八月、六
    月確定；其又因偽造文書案件，經本院九十三年度訴字第一
    一八三號判決各判處有期徒刑四月、三月，應執行有期徒刑
    六月確定。嗣因中華民國九十六年罪犯減刑條例於九十六年
    七月十六日施行，其上揭竊盜案所判處之徒刑經法院裁定減
    刑為有期徒刑三月後，與槍砲案所判處之徒刑定應執行刑為
    有期徒刑二年一月確定；其上揭施用毒品、偽造文書案件所
    判處之徒刑則經法院裁定各減刑為有期徒刑四月、三月、二
    月、一月十五日後，定應執行刑為有期徒刑九月確定，該二
    年一月、九月徒刑，並與上開假釋被撤銷所應執行之殘刑三
    年三月十八日接續執行後，於九十八年七月九日縮短刑期假
    釋出監，甫於九十九年六月二十七日假釋期滿執行完畢。
  (二)詎楊佳展仍不知悔改，明知海洛因及甲基安非他命分別係毒
    品危害防制條例所規定之第一、二級毒品，不得非法持有、
    施用，竟分別基於施用第一級毒品海洛因及第二級毒品甲基
    安非他命之犯意，為下列施用第一、二級毒品犯行：(一)於一
    ○○年一月二十六日凌晨一時許，在其位於臺南市○區○○
    路一段一○○巷七號住處內，以針筒注射之方式，施用第一
    級毒品海洛因一次。(二)於同日凌晨一時三十分許，在上址住
    處內，以將甲基安非他命置於玻璃球吸食器內點火燒烤成煙
    吸食之方式，施用第二級毒品甲基安非他命一次。嗣於同日
    上午十時二十分許，為警持本院核發之搜索票至上址住處執
    行搜索，當場扣得楊佳展所有、供其施用毒品所用之注射針
    筒三支、電子磅秤一台、夾鍊袋一批、分裝匙一支、吸食器
    一組，並獲楊佳展同意對其採尿送驗結果，呈嗎啡及安非他
    命、甲基安非他命陽性反應，而查知上情。
二、證據名稱：
  (一)被告楊佳展於警詢及本院審理中之自白。
  (二)臺灣檢驗科技股份有限公司一○○年四月十一日出具之濫用
    藥物檢驗報告、送驗尿液及年籍對照表各一件（見警卷第一
    四、一五頁）。
  (三)搜索扣押筆錄、扣押物品目錄表各一件及扣案之注射針筒三
    支、電子磅秤一台、夾鍊袋一批、分裝匙一支、吸食器一組
    （見警卷第一七至一八頁）。
  (四)被告前有如犯罪事實所載之於九十二年十月二十七日觀察勒
    戒執行完畢釋放後，又於五年內之九十二年十二月至九十三
    年五月間，再犯施用第一、二級毒品案件，被依法追訴處罰
    等情，有臺灣高等法院被告前案紀錄表在卷可佐，顯見其再
    犯率甚高，原實施之觀察勒戒處分，已無法收其實效，而無
    五年戒斷期之存在，是被告再犯本件施用第一、二級毒品之
    罪，自應依法追訴處罰（最高法院九十五年度第七次刑事庭
    會議決議內容及九十七年度第五次刑事庭會議決議內容參照
    ）。
三、按海洛因、甲基安非他命分係毒品危害防制條例第二條第二
    項第一款、第二款所明定之第一級、第二級毒品，不得非法
    持有、施用。核被告所為，係犯毒品危害防制條例第十條第
    一項之施用第一級毒品罪，及同條第二項之施用第二級毒品
    罪。其施用第一級毒品海洛因前持有海洛因，及其施用第二
    級毒品甲基安非他命前持有甲基安非他命之低度行為，應分
    別為施用海洛因、甲基安非他命之高度行為所吸收，均不另
    論罪。又被告所犯上開施用第一級、第二級毒品二罪間，犯
    意各別，行為互殊，應予分論併罰。另查被告有如前述之有
    期徒刑執行完畢紀錄，有前開臺灣高等法院被告前案紀錄表
    可按，其於有期徒刑之執行完畢後五年內，故意再犯本件有
    期徒刑以上之施用第一、二級毒品罪，均為累犯，應各依刑
    法第四十七條第一項之規定加重其刑。爰審酌海洛因及甲基
    安非他命戕害身心，而被告前因施用毒品經送觀察勒戒及歷
    經數次刑罰處分後，猶不思戒絕革除惡習，再為本件犯罪，
    不僅未因前所受觀察勒戒及刑罰處分而記取教訓，益彰顯其
    戒毒之意志不堅，且其本案犯行，係在其前一次施用毒品案
    件（本院一○○年度訴字第四六號）審理期間為之，顯見其
    不知悔改，自不宜輕縱，惟其施用毒品所生危害，實以自戕
    身心健康為主，對於他人生命、身體、財產等法益，尚無明
    顯而重大之實害，兼衡其素行、歷次施用毒品犯行所判處之
    刑度、國中畢業之智識程度、家庭生活狀況及犯罪後坦承犯
    行等一切情狀，就其施用第一、二毒品犯行，分別量處如主
    文所示之刑，並定其應執行之刑。又扣案之注射針筒三支、
    電子磅秤一台、夾鍊袋一批，係被告所有供其施用海洛因所
    用之物；扣案之吸食器一組，係被告所有供其施用甲基安非
    他命所用之物；扣案之分裝匙一支，係被告所有供其施用海
    洛因及甲基安非他命所用之物等情，業據被告供明在卷（見
    本院卷第二七頁），爰依刑法第三十八條第一項第二款規定
    ，分別在其施用第一、二級毒品罪刑項下宣告沒收。至扣案
    之不明粉末一包經鑑定結果，不含毒品成分，有法務部調查
    局濫用藥物實驗室一○○年六月九日調科壹字第一○○二三
    ○一三一九○號鑑定書一件附卷可稽（見本院卷第一九頁）
    ，且係於被告為本案犯罪之後才另行購入，亦據被告供述明
    確（見本院卷第二七頁），與本案犯罪無任何關聯性，自不
    得於本案宣告沒收，併此敘明。
四、應適用之法條：刑事訴訟法第二百七十三條之一第一項、第
    二百九十九條第一項前段、第三百十條之二、第四百五十四
    條第一項，毒品危害防制條例第十條第一項、第二項，刑法
    第十一條前段、第四十七條第一項、第五十一條第五款、第
    三十八條第一項第二款。
五、如不服本判決，應於收受本判決後十日內向本院提出上訴書
    狀，並應敘述具體理由。如未敘述上訴理由者，應於上訴期
    間屆滿後二十日內向本院補提理由書狀。
本案經檢察官黃郁如到庭執行職務。
中    華    民    國   100    年    7     月    21    日
                  刑事第八庭   法  官  林欣玲
以上正本證明與原本無異。
                               書記官  鄭佩玉
中    華    民    國   100    年    7     月    21    日
附錄本案論罪科刑法條：
毒品危害防制條例第10條
施用第一級毒品者，處 6 月以上 5 年以下有期徒刑。
施用第二級毒品者，處 3 年以下有期徒刑。